hu: Kézilabda célpont típusa: Sarokcélpont; Kapu ponyva; Felfújható célpont; Zsebes célpont; Visszapattanó célpont; Lövőponyva; Egyéb
de: Typ des Handballziels: Eckziel; Torwand; Aufblasbares Ziel; Taschenziel; Rebound-Ziel; Wurfplane; Sonstige
nb: Håndballmåltype: Hjørnemål; Målduk; Oppblåsbart mål; Lommemål; Returmål; Skyteduk; Annet
it: Tipo di bersaglio della pallamano: Bersaglio angolare; Telo per porta; Bersaglio gonfiabile; Bersaglio a tasca; Bersaglio a rimbalzo; Telone da tiro; Altro
ru: Тип мишени для гандбола: Угловая мишень; Экран на ворота; Надувная мишень; Мишень с карманами; Мишень-отражатель; Тент для бросков; Другое
ja: ハンドボールのターゲットタイプ: コーナーターゲット; ゴールシート; インフレータブルターゲット; ポケットターゲット; リバウンダー; シューティングタープ; その他
pt-PT: tipo de alvo de andebol: Alvo de canto; Lona de baliza; Alvo insuflável; Alvo de bolso; Alvo de ressalto; Lona de remate; Outro
lt-LT: Rankinio taikinio tipas: Kampinis taikinys; Vartų uždanga; Pripučiamas taikinys; Kišeninis taikinys; Atšokantis taikinys; Metimo brezentas; Kita
tr: Hentbol hedef türü: Köşe hedefi; Kale perdesi; Şişirilebilir hedef; Cep hedefi; Geri seken hedef; Atış perdesi; Diğer
en: Handball target type: Corner target; Goal sheet; Inflatable target; Pocket target; Rebounding target; Shooting tarp; Other
bg-BG: Тип хандбална мишена: Ъглова мишена; Платно за врата; Надуваема мишена; Джобна мишена; Отскачаща мишена; Брезент за стрелба; Друго
ko: 핸드볼 타겟 유형: 코너 타겟; 골 시트; 공기 주입식 타겟; 포켓 타겟; 리바운드 타겟; 슈팅 타프; 기타
cs: Typ terče pro házenou: Rohový terč; Tréninková plachta na branku; Nafukovací terč; Síťový terč (kapsa); Odrazový terč; Střelecká plachta; Jiný
nl: Handbal doel type: Hoekdoel; Doeldoek; Opblaasbaar doel; Gatendoel; Rebounder; Schietdoek; Overig
el: Τύπος στόχου χάντμπολ: Στόχος γωνίας; Πάνελ τέρματος; Φουσκωτός στόχος; Στόχος τσέπη; Στόχος με επαναφορά; Μουσαμάς βολών; Άλλο
fi: Käsipallon maalityyppi: Kulmamaali; Maalilakana; Ilmatäytteinen maali; Taskumaali; Palauttava maali; Laukaisupressu; Muu
vi: Loại bia tập ném bóng ném: Mục tiêu góc; Lưới mục tiêu; Mục tiêu bơm hơi; Mục tiêu dạng túi; Mục tiêu bật nảy; Tấm chắn tập sút; Khác
es: Tipo de objetivo del balonmano: Objetivo de esquina; Lona de portería; Objetivo inflable; Objetivo de bolsillo; Objetivo de rebote; Lona de tiro; Otro
th: เป้าหมายแฮนด์บอล: เป้าหมายมุม; เป้าซ้อมยิงแบบแผ่นตาข่าย; เป้าหมายเป่าลม; เป้าหมายแบบช่อง; เป้าหมายแบบสะท้อนกลับ; ผ้าใบซ้อมยิง; อื่นๆ
zh-TW: 手球射門靶類型: 角落標靶; 球門靶布; 充氣標靶; 口袋標靶; 反彈標靶; 射門靶布; 其他
pt-BR: Tipo de alvo de handebol: Alvo de canto; Lona para gol; Alvo inflável; Alvo com bolsa; Alvo de rebote; Lona de treino de arremesso; Outro
sv: Typ av handbollsmål: Hörnmål; Målduk; Uppblåsbart mål; Fickmål; Studsmål; Skottduk; Övrigt
da: Måltype til håndbold: Hjørnemål; Måldug; Oppusteligt mål; Lommemål; Rebound-mål; Skydepresenning; Andet
hr-HR: Vrsta mete za rukomet: Kutna meta; Platno za gol; Meta na napuhavanje; Meta s džepom; Odbijajuća meta; Cerada za pucanje; Ostalo
ro-RO: Tip de țintă de handbal: Țintă de colț; Prelată pentru poartă; Țintă gonflabilă; Țintă de buzunar; Țintă cu ricoșeu; Prelată pentru aruncări; Altele
fr: Type de cible de handball: Cible de coin; Toile de but; Cible gonflable; Cible à poche; Cible de rebond; Bâche de tir; Autre
pl: Typ celu do piłki ręcznej: Cel narożny; Mata na bramkę; Cel dmuchany; Cel z kieszenią; Cel odbijający; Płachta treningowa; Inne
sl-SI: Vrsta tarče za rokomet: Kotna tarča; Ponjava za gol; Napihljiva tarča; Žepna tarča; Odbojna tarča; Ponjava za streljanje; Drugo
zh-CN: 手球靶标类型: 角落靶; 球门挡布; 充气靶; 口袋靶; 反弹靶; 射门挡布; 其他
sk-SK: Typ terča na hádzanú: Rohový terč; Plachta na bránku; Nafukovací terč; Vreckový terč; Odrazový terč; Strelecká plachta; Iné